臺灣苗栗地方法院刑事判決　　　　　　　　　　　　　九十三年度訴字第一０五號
　　公　訴　人　臺灣苗栗地方法院檢察署檢察官
　　被　　　告　甲○○
右列被告因毒品危害防制條例案件，經檢察官提起公訴（九十三年度毒偵緝字第二三
號、第二四號）及移送併案審理（九十三年度毒偵字第一○三七號、第一○四五號、
苗栗縣警察局竹南分局九十三年十一月九日南警刑字第○九三○○二四四四一號），
於被告為有罪之陳述後，本院合議庭裁定由受命法官獨任依簡式審判程序審理，茲判
決如左：
    主  文
甲○○連續施用第一級毒品，累犯，處有期徒刑壹年，扣案之注射針筒參支及橡皮筋
壹條沒收；又連續施用第二級毒品，累犯，處有期徒刑捌月；應執行有期徒刑壹年陸
月，扣案之注射針筒參支及橡皮筋壹條沒收。
　　　　犯  罪  事  實
一、甲○○於民國八十六年間因違反麻醉藥品管理條例案件，經法院判處有期徒刑三
    月，如易科罰金以三百元折算一日確定，於八十七年十月二日執行完畢；復於九
    十一年間因竊盜案件，經法院判處有期徒刑四月確定，於九十二年三月十五日執
    行完畢。又因施用毒品案件，經送觀察、勒戒後（九十一年一月四日觀察勒戒完
    畢），認無繼續施用毒品之傾向，經臺灣苗栗地方法院檢察署檢察官於九十一年
    一月七日，以九十一年度毒偵緝字第二號為不起訴處分確定。其仍不思悔改，基
    於施用第二級毒品之概括犯意，自九十一年二月間某日起至九十三年九月六日晚
    上八時許（除觀察勒戒及入監期間九十一年十一月十六日至九十二年三月十五日
    、九十三年二月六日至九十三年三月五日外），在其苗栗縣竹南鎮海口里十九鄰
    保安林十四之一號陳阿村住處、竹南鎮崎頂里不詳地址之住處、竹南鎮運動公園
    廁所內、苗栗縣頭份鎮田寮里不詳地址家中，連續多次以將第二級毒品安非他命
    置入吸食器玻璃頭內，用打火機從底下燒烤，等待產生白色煙霧狀後以鼻吸聞煙
    霧之方式，每日約一次之頻率，施用第二級毒品安非他命多次；另基於施用第一
    級毒品海洛因之概括犯意，於九十二年九月間某日起至九十三年九月六日上上八
    時許止（除觀察勒戒及入監期間九十一年十一月十六日至九十二年三月十五日、
    九十三年二月六日至九十三年三月五日外），將海洛因摻水以注射針筒射之皮膚
    內方式，連續在上址等住處施用第一級毒品海洛因多次。嗣分別於下列時間經查
    獲，經依台灣苗栗地方法院九十二年度毒聲字第六九九號裁定送觀察、勒戒後（
    九十三年三月五日觀察、勒戒完畢），認有繼續施用毒品之傾向。
    (1)九十二年六月八日下午一時許，經警在苗栗縣竹南鎮海口里十九鄰保安林十四
      之一號陳阿村住處搜索時，甲○○恰於現場，經其同意採尿（編號Ｂ１２６）
      。
    (2)九十二年九月二十一日零時三十分，經警在苗栗縣竹南鎮○○路十八號竹南旅
      社二一二號房查獲甲○○乃警方列管毒品行方不明人口，再經其同意採尿（編
      號Ｂ１８１）送驗後查獲，並扣得甲○○所有非專用於吸食毒品之注射針筒二
      支及橡皮筋一條。
    (3)九十三年二月六日上午十一時三十分，因施用毒品經通緝於苗栗縣竹南鎮大厝
      里獅山六十七號前為警逮捕，經其同意採尿（編號Ｂ１５）送驗後查獲。
    (4)九十三年四月十七日下午七時許，經警通知其到竹南分局竹南派出所在製作筆
      錄時，經甲○○同意採尿送驗（編號Ｂ１０２）後查獲。
    (5)九十三年九月六日晚上九時三十分，因本院施用毒品經通緝，而於苗栗縣竹南
      鎮○○里○○路六十七號前遭逮捕，到竹南分局竹南派出所在製作筆錄時，經
      甲○○同意採尿送驗（編號Ｂ２４６）後查獲。
二、案經苗栗縣警察局竹南分局報請台灣苗栗地方法院檢察署檢察官偵查起訴及移送
    併案。
　　理  由
一、被告對於在前開時間地點，以前開方法連續施用第一級及第二級毒品之事實，於
    本院審理中坦白承認，並有下列證據佐證：
（一）起訴部分（九十三年度毒偵緝字第二三號、第二四號、九十二年度毒偵字第七
      三○號、第八八○號卷宗、九十二年六月八日查獲）
　　　(1)被告甲○○之自白最後一次吸食安非他命於九十二年六月八日下午一時許（
  　  　偵字第七三○號卷第九頁）。
　    (2)扣案之陳阿村所有之注射針筒及橡皮筋（偵字第七三○號卷第十三頁扣押物
        品清單）。
      (3)苗栗縣衛生局九十二年六月二十日苗衛檢字第0920009428號尿液檢驗呈現甲
        基安非他命陽性之報告（偵字第七三○號卷第十六頁）。
      (4)法務部全國檢察官線上查詢刑案人犯在監所最新資料表及台灣苗栗地方法院
        檢察署檢察官於九十一年一月七日以九十一年度毒偵緝字第二號不起訴處分
        書、台灣苗栗地方法院九十二年度毒聲字第六九九號觀察勒戒之裁定。（偵
        字第七三○號卷第十八頁、第二十四頁、第四十一頁）
      (5)台灣苗栗看守所九十三年度三月四日苗所衛字第０９３０００１０３９號函。
（二）起訴部分（九十二年度毒偵字第八八○號卷宗九十二年九月二十一日查獲）
      (1)被告甲○○之自白吸食海洛因及安非他命（偵字第八八○號卷第十頁）。
      (2)扣案之被告所有之注射針筒二支及橡皮筋一條（同上偵卷第二十五頁扣押物
        品清單）。
      (3)苗栗縣衛生局九十二年九月二十九日苗衛檢字第0920015362號尿液檢驗甲基
        安非他命及嗎啡陽性之報告（同上偵卷第二十二頁）及苗栗縣警察局竹南分
        局偵辦違反毒品危害防制條例案件尿液鑑驗代碼對照表（同上偵卷第二十一
        頁）。
      (4)旅客登記簿一紙（同上偵卷第二十七頁之後）。
（三）起訴部分（九十二年度毒偵緝字第二四號卷，九十三年二月六因通緝查獲）
      (1)被告甲○○之自白吸食海洛因（毒偵緝字第二四號卷第十七頁）及施用安非
        他命（同上偵第十七頁）。
      (2)台灣苗栗看守所九十三年度三月四日苗所衛字第０９３０００１０３９號函
        附有無繼續施用毒品傾向評估標準紀錄表（同上偵第二十九頁至第三十四頁
        ）。
（四）併案部分（九十三年度毒偵字第一○四五號卷，九十三年二月六日查獲）
      (1)被告甲○○之自白施用安非他命（偵字第一○四五號卷第十三頁背面）。
      (2)苗栗縣衛生局九十三年二月十三日苗衛檢字第0930001999號尿液檢驗呈現甲
        基安非他命之報告（同上偵卷第十五頁）及苗栗縣警察局竹南分局偵辦違反
        毒品危害防制條例案件尿液鑑驗代碼對照表（同上偵卷第十六頁）、中山醫
        學大學附設醫院藥物檢測中心嗎啡陽性反應確認報告一份（同上卷第二四頁
        ）。
（五）併案部分（九十三年度毒偵字第一○三七號卷，九十三年四月十五日查獲）
      (1)被告甲○○之自白施用安非他命（偵字第一○三七號卷第十頁背面）。
    　(2)苗栗縣衛生局九十三年四月二十六日苗衛檢字第0930005868號尿液檢驗呈現
        甲基安非他命之報告（同上偵卷第十四頁）及苗栗縣警察局竹南分局偵辦違
        反毒品危害防制條例案件尿液鑑驗代碼對照表（同上偵卷第十三頁）。
（六）併案部分（苗栗縣警察局竹南分局九十三年十一月九日南警刑字第○九三○○
      二四四四一號九十三年九月六日查獲）：
      (1)被告甲○○之自白施用安非他命及海洛因。
    　(2)苗栗縣衛生局九十三年九月二十日苗衛檢字第0930014388號尿液檢驗呈現甲
        基安非他命之報告及苗栗縣警察局竹南分局偵辦違反毒品危害防制條例案件
        尿液鑑驗代碼對照表。
二、應適用法條：
    (1)按海洛因屬於八十七年五月二十日公布之毒品危害防制條例第二條第一項第一
      款規定之第一級毒品，安非他命則屬於同條項第二款規定之第二級毒品。
    (2)被告甲○○所為，係犯毒品危害防制條例第十條第一項之施用第一級毒品罪及
      同條第二項之施用第二級毒品罪。
    (3)被告施用第一級毒品海洛因及第二級毒品前之持有毒品海洛因、安非他命行為
      ，本應以持有論，惟持有後進而施用，其持有之低度行為應被施用之高度行為
      所吸收，故不再論以持有第一級毒品及第二級毒品罪。
    (4)被告先後多次施用第一級毒品海洛因及第二級毒品安非他命之犯行，均時間密
      接，犯罪構成要件相同，顯係基於概括犯意而反覆為之，為連續犯，應依刑法
      第五十六條之規定，論以一罪，並加重其刑。
    (5)被告所犯上開二罪間，犯意各別，行為互殊，罪名互異，應予分論併罰。
    (6)雖公訴人僅起訴被告分於九十二年九月間某日起至九十三年二月三日施用海洛
      因、安非他命之犯行，然被告於本院所認定之其餘期間（起訴時間為九十一年
      二月間至九十二年九月間，本院判決犯罪時間自九十一年二月間某日起至九十
      三年九月六日晚上八時許《除觀察勒戒及入監期間九十一年十一月十六日至九
      十二年三月十五日、九十三年二月六日至九十三年三月五日外》）內尚有多次
      相同之犯行，已如前述，而此等部分犯行與公訴人起訴部分各有連續犯裁判上
      一罪之關係，應為起訴效力所及，且經檢察官移送併辦（九十三年度毒偵字第
      一○三七號、第一○四五號、苗栗縣警察局竹南分局九十三年十一月九日南警
      刑字第○九三○○二四四四一號函），本院自當一併加以審理。
    (7)被告有前開事實欄所述之前科執行完畢，此有臺灣高等法院被告全國前案紀錄
      表在卷足憑，其受有期徒執行完畢後五年以內再犯有期徒刑以上之本案二罪，
      皆為累犯，均應依法遞加重其刑。
    (8)審酌被告有施用毒品案件在偵審中，仍繼續犯施用毒品案件，經通緝到案及犯
      罪的時間、自小為養女、不識字之智識程度、犯罪動機、目的、所生危險，然
      犯後知所悔悟之態度及檢察官具體求如主文所示之刑等一切情狀，而分別量處
      如主文所示之刑，並合併定其應執行之刑，以示懲儆。
三、扣案之橡皮筋一條、針筒二支，屬被告所有，業據被告及另案被告陳阿村供明在
    卷（偵卷第八八○號卷第十三頁、第二八頁扣押物品清單）；又扣案之注射針筒
    一支為被告甲○○自所穿的內衣中所自動取出（偵字第一○四五號卷第十一頁背
    面、第二十一頁扣押物品清單），且其檢驗尿液報告呈現嗎啡陽性反應（同上卷
    第二四頁），業據被告供明為其所有（同上卷第十一頁），且係供其施用海洛因
    之用，雖其審理時否認，然承上所述之論述及依據動產佔有之法理，仍認係被告
    所有，爰依法宣告沒收。
四、本件於言詞辯論時，經公訴人具體求處施用第一級毒品部分有期徒刑一年、施用
    第二級毒品部分有期徒刑八月，被告亦同意就此科刑為判決，嗣經本院於言詞辯
    論終結後，當庭宣示判決，被告亦以言詞陳明願捨棄上訴權並記明筆錄，依刑事
    訴訟法第三百五十七條第一項、第三百五十八條第一項但書、第三百五十九條規
    定，被告因捨棄上訴權而喪失其上訴權，特此敘明。
據上論斷，應依刑事訴訟法第二百七十三條之一、第二百九十九條第一項前段，毒品
危害防制條例第十條第一項、第二項，刑法第十一條前段、第五十六條、第四十七條
、第五十一條第五款、第三十八條第一項第二款，判決如主文。
本案經檢察官黃俊鳴到庭執行職務。
中　　　華　　　民　　　國　　九十三　　年　　十一　　月　　二十二　　　日
                                      臺灣苗栗地方法院刑事第一庭
                                          法　官  張珈禎
右正本證明與原本無異。
如不服本判決，應於送達後十日內向本院提出上訴狀（須附繕本），上訴於台灣高等
法院台中分院。
被告不得上訴。
                                          書記官  盧俊良
中　　　華　　　民　　　國　　九十三　　年　　 十一 　　月　　二十二　　日
附錄本判決論罪科刑法條全文：
毒品危害防制條例第十條：
施用第一級毒品者，處六月以上五年以下有期徒刑。
施用第二級毒品者，處三年以下有期徒刑。
